臺灣臺中地方法院刑事裁定
111年度撤緩字第196號
聲  請  人  臺灣臺中地方檢察署檢察官
受  刑  人  廖顯杰


上列被告因竊盜案件，經檢察官聲請撤銷緩刑之宣告（111年度
執聲字第1973號），本院裁定如下：
    主    文
聲請駁回。
    理    由
一、聲請意旨略以：受刑人廖顯杰因竊盜案件，經本院於民國11
    1年1月27日以111年度豐簡字第44號（110年度偵字第33564
    號）判處罰金新臺幣（下同）5,000元，緩刑2年，於111年3
    月8日確定在案。惟受刑人於緩刑期前即110年7月25日、110
    年8月8日復犯竊盜案件，經本院於111年6月17日以111年度
    豐簡字第301號判處拘役10日、10日，應執行拘役15日。經
    核受刑人所為，已合於刑法第75條之1第1項第1款所定得撤
    銷緩刑宣告之原因，爰依刑事訴訟法第476條之規定聲請撤
    銷其緩刑之宣告等語。
二、按受緩刑之宣告而有下列情形之一，足認原宣告之緩刑難收
    其預期效果，而有執行刑罰之必要者，得撤銷其宣告：緩刑
    前因故意犯他罪，而在緩刑期內受得易科罰金之有期徒刑、
    拘役或罰金之宣告確定者。刑法第75條之1第1項第1款定有
    明文。考其立法意旨略以：關於緩刑之撤銷，現行法第75條
    第1項固已設有2款應撤銷之原因；至得撤銷緩刑之原因，則
    僅於保安處分章內第93條第3項與撤銷假釋合併加以規定，
    體例上不相連貫，實用上亦欠彈性，爰參酌德國及奧地利現
    行立法例增訂得撤銷緩刑之原因，其中現行關於緩刑前或緩
    刑期間故意犯他罪，而在緩刑期內受得易科罰金之有期徒刑
    之宣告者，列為應撤銷緩刑之事由，因認過於嚴苛，而排除
    第75條應撤銷緩刑之事由，移列至得撤銷緩刑事由，俾使「
    法官依被告再犯情節，而裁量是否撤銷先前緩刑之宣告」。
    且本條採用「裁量撤銷主義」，賦予法院撤銷與否之權限，
    特於第1項規定實質要件為「足認原宣告之緩刑難收其預期
    效果，而有執行刑罰之必要」，供作審認之標準等語。亦即
    於上揭「得」撤銷緩刑之情形，法官應依職權本於合目的性
    之裁量，妥適審酌被告所犯前後數罪間，關於法益侵害之性
    質、再犯之原因、違反法規範之情節是否重大、被告主觀犯
    意所顯現之惡性，及其反社會性等情，是否已使前案原為促
    使惡性輕微之被告或偶發犯、初犯改過自新而宣告之緩刑，
    已難收其預期之效果，而確有執行刑罰之必要，此與刑法第
    75條第1項所定2款要件有一具備，即毋庸再行審酌其他情狀
    ，應逕予撤銷緩刑之情形不同。
三、經查：
　㈠受刑人前因竊盜案件，經本院於111年1月27日以111年度豐簡
    字第44號判決（110年度偵字第33564號）判處5,000元，如
    易服勞役，以1,000元折算1日，緩刑2年，於111年3月8日確
    定在案（下稱前案）。又受刑人於緩刑期前之110年7月25日
    、同年8月8日復犯竊盜案件，經本院於111年6月17日以111
    年度豐簡字第301號判決各處拘役10日、10日，如易科罰金
    ，均以1,000元折算1日。應執行拘役15日，如易科罰金，以
    1,000元折算1日，並於111年7月14日判決確定（下稱後案）
    等情，有上揭各案之刑事判決及臺灣高等法院被告前案紀錄
    表在卷可按，是受刑人係於前案緩刑前故意犯後案，而在緩
    刑期內受6個月以下有期徒刑之宣告確定之事實，已堪認定
    。
　㈡受刑人雖於本案緩刑前因故意犯他罪，而在緩刑期內受有期
    徒刑確定，然刑法緩刑制度係為促進惡性輕微之被告或偶發
    犯、初犯利於改過自新而設，刑法第75條之1已明定法院裁
    量之義務，則受刑人所受本案緩刑宣告，是否已足認難收其
    預期效果，而有撤銷緩刑宣告、執行刑罰之必要，仍須衡酌
    受刑人所犯本案及後案件法益侵害之性質、再犯原因、違反
    法規範之情節是否重大、受刑人主觀犯意所顯現之惡性及反
    社會性等相關情況決定之。查本件受刑人因犯前案犯行之時
    間為110年9月5日，而受緩刑宣告確定之時間為111年3月8日
    ，然其所犯後案犯行之時間分別為110年7月25日、同年8月8
    日，是其所犯後案之犯行，係在其前案犯行受緩刑宣告確定
    之前，甚至在前案犯行之前，堪認受刑人並非經判決後始另
    犯後案，犯罪情節當非可與歷經前案偵、審程序猶不知戒慎
    其行止者同視。況受刑人於犯前、後2案之後，均已盡力與
    被害人和解，賠償其等所受損害，顯有悔意，其主觀犯意所
    顯現之惡性及對社會之危害程度均非重大，自難僅憑受刑人
    於緩刑前涉犯後案之事實，即遽認受刑人係因存有高度法敵
    對意識而再行犯罪，或其前案所受緩刑之宣告已有難收預期
    效果而有執行刑罰之必要。
　㈢綜上所述，本院審酌受刑人均已賠償前、後2案被害人所受損
    害，且上開所犯後案之犯罪時間在前案之犯罪時間及判決確
    定前所為，對社會之危害程度亦非重大，尚難據以認定受刑
    人於受緩刑宣告後毫無悔過之意，前案判決所宣告之緩刑已
    難收其預期之效果，而確有執行刑罰之必要，或非經執行無
    以收儆懲或矯正之效。此外，復查無其他證據足認原宣告之
    緩刑難收其預期效果，而有執行刑罰之必要。從而，本件聲
    請為無理由，應予駁回。
四、依刑事訴訟法第220條，裁定如主文。
中　　華　　民　　國　　111 　年　　8 　　月　  31　　日
                    刑事第十庭  法  官  林芳如
以上正本證明與原本無異。
如不服本裁定，應於收受送達後5日內向本院提出抗告狀。（應
附繕本）
　　　　　　　　　　　　　　　　書記官  張玉楓
中　　華　　民　　國　　111 　年　　8 　　月　　31　　日